【裁判字號】    89,易,1005
【裁判日期】    891229
【裁判案由】    傷害等
【裁判全文】
臺灣臺北地方法院刑事判決                        八十九年度易字第一五號
    公  訴  人  臺灣臺北地方法院檢察署檢察官
    被      告  甲○○
右列被告因公共危險等案件，經檢察官聲請簡易判決處刑（八十八年度偵字第二○五
九九號、八十八年偵字第二一二九三號）及移送併案審理（八十八年度偵字第二七一
六四號），本院簡易庭認不宜以簡易判決處刑而移送本院刑事庭依通常程序審理，本
院判決如左：
    主  文
甲○○連續服用酒類不能安全駕駛動力交通工具而駕駛，累犯，處有期徒刑捌月；又
傷害直系血親尊親屬之身體，累犯，處有期徒刑柒月。應執行有期徒刑壹年參月。
    事  實
一、甲○○曾因違反麻醉藥品管理條例、槍砲彈藥刀械管制條例案件，經本院八十四
    年易字第四四○四號判決有期徒刑六月確定，於民國八十五年四月三日執行完畢
    ，竟不知悔改，基於概括之犯意，連續於如附表所示之時間地點，服用酒類不能
    安全駕駛交通工具而駕駛交通工具。另基於傷害一等直系血親父親乙○○之犯意
    ，於八十八年八月五日深夜十一時許，動手毆打乙○○，致使乙○○受有頭皮挫
    傷及擦傷約二×零點一公分，脖子多處擦傷約五×零點三、四×零點三及一×零
    點三公分等傷害。
二、案經告訴人乙○○訴由臺北市警察局萬華分局移送臺灣臺北地方法院檢察署檢察
    官偵查起訴及臺北市警察局中正第二分局移送臺灣臺北地方法院檢察署檢察官併
    案審理。
    理  由
一、訊據被告對於被訴連續酒後駕車部分坦承不諱，復有北市警交（８７）Ｂ字第○
    四四三○六八號、第0000000號臺北市政府警察局舉發違反道路交通管理
    事件通知單二紙及酒精濃度測試表正本二份在卷可按，被告此部分犯行事證明確
    ，犯行堪以認定。至於被訴傷害一親等直系血親乙○○部分，伊辯稱並無毆打告
    訴人乙○○，「係因告訴人先拿鐵條打伊，伊有跟告訴人拉扯而把棍子拉下來，
    而告訴人身上的傷是舊傷並非新傷」等語云云。惟查：告訴人乙○○係被告一親
    等直系血親，有被告甲○○戶籍謄本一份在卷可稽，又告訴人乙○○於警訊中稱
    「是甲○○在八十八年八月五日夜間二十三點時左右打我」，核與證人丙○○即
    被告哥哥於本院審理時證稱「事發當天（八十八年八月五日）他（指告訴人乙○
    ○）哭哭啼啼跑來找我，我沒有看到我弟弟動手打我父親，我父親有指給我看他
    頭皮有挫傷，他說他的頭是與我弟弟吵架碰到牆壁，脖子是在與我弟弟拉扯之間
    受傷。」一致，足見被告於八十八年八月五日確有與告訴人乙○○發生肢體衝突
    ，另告訴人乙○○受有頭皮挫傷及擦傷約二×零點一公分，脖子多處擦傷約五×
    零點三、四×零點三及一×零點三公分等傷害，有臺北市和平醫院八十八年八月
    七日診斷書在卷可按，是被告所辯顯係卸責之詞，殊無可採，其事證明確，犯行
    亦堪認定。
二、核被告連續酒後駕車係犯刑法第一百八十五條之三之公共危險罪，被告先後兩次
    犯行，時間緊接，方法相同，觸犯構成要件相同之罪，顯係基於概括犯意為之，
    為連續犯，依刑法第五十六條之規定，以一罪論，並加重其刑。又被告另基於傷
    害之犯意，傷害一親等之直系血親，係犯刑法第二百七十七條之傷害罪，應依同
    法第二百八十條加重其刑。被告所犯上開傷害及公共危險罪，犯意各別，罪名不
    同，應分論併罰之。另查被告前因違反麻醉藥品管理條例、槍砲彈藥刀械管制條
    例，經本院判處有期徒刑六月，於八十五年四月三日執行完畢，有臺灣高等法院
    被告全國前案記錄表在卷可按，被告於五年內再犯本件最重本刑為有期徒刑以上
    之罪，為累犯，應依刑法第四十七條之規定加重其刑。爰審酌被告於本院審理時
    之態度，犯罪動機、犯罪時所受刺激、被告之生活狀況、被告與告訴人平日之關
    係等一切情狀，量處如主文所示之刑，並定其應執行之刑。
三、台灣台北地方法院檢察署檢察官移請併辦被告於附表編號二所示之時間、地點為
    警查獲酒後駕車之行為，因與起訴部分有連續犯之裁判上一罪之關係，本院自得
    併予審理，附此敘明。
據上論斷，應依刑事訴訟法第四百五十二條、第二百九十九條第一項前段，刑法第五
十六條、第一百八十五條之三、第二百七十七條、第二百八十條、第五十一條第五款
、第四十七條，罰金罰鍰提高標準條例第一條前段判決如主文。
本案經檢察官曾益盛到庭執行職務
中      華      民      國    八十九    年     十二     月    二十九    日
                                      臺灣臺北地方法院刑事第二庭
                                          法  官
右正本證明與原本無異。
如不服本判決，應於判決送達後十日內，向本院提出上訴狀。
                                  書記官
中      華      民      國    八十九    年     十二     月    二十九    日
附表
  ┌────────┬───────────┬─────────┬────┐
  │ 時      間     │  地             點   │  酒  精  濃  度  │車    號│
  ├────────┼───────────┼─────────┼────┤
  │八十八年九月二日│臺北市                │                  │        │
  │                │水源快速道路泉州街出口│每公升一點六一毫克│ D9-322 │
  ├────────┼───────────┼─────────┼────┤
  │八十八年十二月  │臺北市                │                  │        │
  │六日            │中正區○○路與廈門街口│每公升一點一二毫克│ H2-519 │
  └────────┴───────────┴─────────┴────┘


司法院資訊處製作；財團法人民間司法改革基金會備份。
